【裁判字號】    98,易,2219
【裁判日期】    980923
【裁判案由】    竊盜
【裁判全文】
臺灣板橋地方法院刑事判決              98年度易字第2219號
公  訴  人  臺灣板橋地方法院檢察署檢察官
被      告  庚○○
上列被告因竊盜案件，經檢察官提起公訴（98年度偵字第22983
號），本院以裁定進行簡式審判程序，判決如下：
    主  文
庚○○犯如附表所示之罪，各處如附表所示之刑。有期徒刑部分
應執行有期徒刑貳年。
    事  實
一、庚○○前因竊盜案件，經臺灣臺北地方法院以92年度易字第
    1918號判處有期徒刑1 年2 月確定，復因違反毒品危害防制
    條例案件，經臺灣臺北地方法院以93年度易字第78號判處有
    期徒刑7 月確定，再因偽造有價證券案件，經臺灣臺北地方
    法院以93年度訴字第706 號判處有期徒刑2 年6 月確定，又
    因竊盜案件，經臺灣臺北地方法院以93年度簡字第1367號判
    處有期徒刑6 月確定；上開宣告之有期徒刑1 年2 月、有期
    徒刑7 月、有期徒刑6 月嗣經法院裁定減刑，並與上開不得
    減刑之有期徒刑2 年6 月定其應執行有期徒刑3 年6 月確定
    ；庚○○另因違反毒品危害防制條例案件，經臺灣臺北地方
    法院以93年度易字第770 號判處有期徒刑8 月確定，嗣經法
    院裁定減刑為有期徒刑4 月確定，經與前揭應執行之有期徒
    刑3 年6 月接續執行，而於民國97年11月19日縮短刑期假釋
    出監，並於97年12月30日縮刑期滿未經撤銷假釋，上開有期
    徒刑以已執行論。詎庚○○仍不知警惕，竟意圖為自己不法
    之所有，先後於如附表所示之各次行為時間、行為地點，以
    如附表所示之行為方式，竊取如附表所示各被害人之財物得
    手。嗣於98年8 月24日凌晨3 時10分許，庚○○駕駛其所竊
    得如附表編號1 所示之車牌號碼4013-UZ 號自用小貨車，載
    運其所竊得如附表編號2 至編號6 所示之行車電腦5 台，行
    經臺北縣樹林市○○街32號前時，因行跡可疑，為警臨檢查
    獲，並扣得庚○○所有如附表所述之汽車鑰匙3 支、剪刀1
    支，及與庚○○本件竊盜犯行無關之門鎖鑰匙3 支等物。
二、案經乙○○、丁○○、戊○○、丙○○、己○○、甲○○等
    人訴由臺北縣政府警察局樹林分局報請臺灣板橋地方法院檢
    察署檢察官偵查起訴。
    理  由
一、上揭事實，業據被告庚○○迭於偵查中及本院審理時均坦白
    承認，核與告訴人乙○○、丁○○、戊○○、丙○○、己○○、甲○○等人於警詢中所指訴之情節相符，並有告訴人乙○○、丁○○、戊○○、丙○○、己○○、甲○○等人所出
    具之贓物認領保管單各1 紙、現場照片數幀等在卷可稽，及
    汽車鑰匙3 支、剪刀1 支等物扣案可資佐證，足認被告上開
    自白，核與事實相符；本件事證明確，被告犯行堪以認定。
二、核被告如附表編號1 所述之行為，係犯刑法第320 條第1 項
    之竊盜罪；被告如附表編號2 、3 、4 、5 、6 所述之行為
    ，均係犯刑法第321 條第1 項第3 款之攜帶兇器竊盜罪。被
    告前後6 次竊盜犯行，犯意各別，行為互異，應予分論併罰
    。又被告有如事實欄第1 項所載之犯罪科刑及執行紀錄，有
    臺灣高等法院被告前案紀錄表在卷可參，其於受有期徒刑之
    執行完畢後，5 年內故意再犯本件有期徒刑以上之罪，為累
    犯，應依刑法第47條第1 項規定加重其刑。爰審酌被告之犯
    罪動機、目的、手段、各次所竊得財物之價值、其行為對於
    各告訴人所造成之損害程度，及其犯後均坦承犯行，態度尚
    稱良好等一切情狀，就其各次犯行分別量處如主文所示之刑
    ，並定其應執行之刑。扣案汽車鑰匙3 支，係被告所有供其
    本件各次竊盜犯行所用之物，而扣案剪刀1 支，則係被告所
    有供其如附表編號2 、3 、4 、5 、6 所述各次犯行所用之
    物，此據被告供承明確，爰均併依刑法第38條第1 項第2 款
    規定宣告沒收。至扣案門鎖鑰匙3 支，與被告本件竊盜犯行
    無關，此據被告陳明在卷，爰不併予宣告沒收，附予敘明。
    末查，公訴意旨雖以被告前有多次前科，顯有犯罪之習慣，
    因而聲請本院依刑法第90條第1 項規定諭知被告於刑之執行
    前令入勞動場所強制工作等情；惟查，被告本件固有數次之
    竊盜犯行，然其各次竊盜行為均係發生於相近之時段內，尚
    難認被告係因有犯罪之習慣，或因遊蕩、懶散成習而為者，
    亦不宜逕將其前案犯罪紀錄與本件犯行直接予以結合，而遽
    認被告有何犯罪之習慣；從而，本院認被告尚無宣告強制工
    作之法定事由，爰不另為強制工作之宣告，併予敘明。
據上論斷，應依刑事訴訟法第284 條之1 、第273 條之1 第1 項
、第299 條第1 項前段，刑法第320 條第1 項、第321 條第1 項
第3 款、第47條第1 項、第38條第1 項第2 款、第51條第5 款，
刑法施行法第1 條之1 第1 項、第2 項前段，判決如主文。
本案經檢察官黃彥琿到庭執行職務
中    華    民    國    98    年     9    月    23    日
                刑事第十一庭  法  官  劉景宜
上列正本證明與原本無異。
如不服本判決，應於判決送達後10日內敘明上訴理由，向本院提
出上訴狀 (應附繕本) ，上訴於臺灣高等法院。其未敘述上訴理
由者，應於上訴期間屆滿後20日內向本院補提理由書「切勿逕送
上級法院」。
                              書記官  謝秀青
中    華    民    國    98    年     9    月    23    日
附表
┌─┬────┬────┬────────┬────────┐
│編│行為時間│行為地點│行為方式及竊得之│所犯罪名及宣告刑│
│號│（民國）│        │財物            │                │
├─┼────┼────┼────────┼────────┤
│ 1│98年8 月│臺北縣樹│持其所有之汽車鑰│庚○○竊盜，累犯│
│  │24日凌晨│林市東興│匙3 支，開啟陳俊│，處有期徒刑伍月│
│  │2時30 分│街61號前│欽所管領使用、停│。扣案汽車鑰匙參│
│  │許      │        │置該處路邊之車牌│支均沒收。      │
│  │        │        │號碼4013-UZ 號自│                │
│  │        │        │用小貨車車門，並│                │
│  │        │        │發動該自用小貨車│                │
│  │        │        │電門而竊取之。  │                │
├─┼────┼────┼────────┼────────┤
│2 │98年8 月│臺北縣樹│持前述編號1 同一│庚○○攜帶兇器竊│
│  │24日凌晨│林市東順│之汽車鑰匙3 支，│盜，累犯，處有期│
│  │2 時40  │街90巷15│及其所有之金屬材│徒刑柒月。扣案汽│
│  │分許    │號對面前│質、客觀上足以對│車鑰匙參支、剪刀│
│  │        │        │人之生命、身體、│壹支均沒收。    │
│  │        │        │安全構成威脅，可│                │
│  │        │        │為兇器使用之剪刀│                │
│  │        │        │1 支，以上開鑰匙│                │
│  │        │        │開啟丁○○所有、│                │
│  │        │        │停置該處路邊之車│                │
│  │        │        │牌號碼4053-GU 號│                │
│  │        │        │自用小貨車車門，│                │
│  │        │        │進入車內後，再以│                │
│  │        │        │上開剪刀剪斷電線│                │
│  │        │        │，竊取車內行車電│                │
│  │        │        │腦1 部。        │                │
├─┼────┼────┼────────┼────────┤
│3 │98年8 月│臺北縣樹│持前述同一之汽車│庚○○攜帶兇器竊│
│  │24日凌晨│林市中山│鑰匙3 支、前述編│盜，累犯，處有期│
│  │2 時45分│路2段151│號2 同一之剪刀1 │徒刑柒月。扣案汽│
│  │許      │巷6 弄11│支，以上開鑰匙開│車鑰匙參支、剪刀│
│  │        │號對面前│啟戊○○所管領使│壹支均沒收。    │
│  │        │        │用、停置該處路邊│                │
│  │        │        │之車牌號碼6V-028│                │
│  │        │        │1 號自用小貨車車│                │
│  │        │        │門，進入車內後，│                │
│  │        │        │再以上開剪刀剪斷│                │
│  │        │        │電線，竊取車內行│                │
│  │        │        │車電腦1 部。    │                │
├─┼────┼────┼────────┼────────┤
│4 │98年8 月│臺北縣樹│持前述同一之汽車│庚○○攜帶兇器竊│
│  │24日凌晨│林市中山│鑰匙3 支、剪刀1 │盜，累犯，處有期│
│  │2 時50分│路2段151│支，以上開鑰匙開│徒刑柒月。扣案汽│
│  │許      │巷6 弄16│啟丙○○所有、停│車鑰匙參支、剪刀│
│  │        │號前    │置該處路邊之車牌│壹支均沒收。    │
│  │        │        │號碼7A-2815 號自│                │
│  │        │        │用小貨車車門，進│                │
│  │        │        │入車內後，再以上│                │
│  │        │        │開剪刀剪斷電線，│                │
│  │        │        │竊取車內行車電腦│                │
│  │        │        │1 部。          │                │
├─┼────┼────┼────────┼────────┤
│5 │98年8 月│臺北縣樹│持前述同一之汽車│庚○○攜帶兇器竊│
│  │24日凌晨│林市中山│鑰匙3 支、剪刀1 │盜，累犯，處有期│
│  │2 時55分│路2段151│支，以上開鑰匙開│徒刑柒月。扣案汽│
│  │許      │巷6 弄19│啟己○○所有、停│車鑰匙參支、剪刀│
│  │        │號前    │置該處路邊之車牌│壹支均沒收。    │
│  │        │        │號碼7556-EX 號自│                │
│  │        │        │用小貨車車門，進│                │
│  │        │        │入車內後，再以上│                │
│  │        │        │開剪刀剪斷電線，│                │
│  │        │        │竊取車內行車電腦│                │
│  │        │        │1 部。          │                │
├─┼────┼────┼────────┼────────┤
│6 │98年8 月│臺北縣樹│持前述同一之汽車│庚○○攜帶兇器竊│
│  │24日凌晨│林市中山│鑰匙3 支、剪刀1 │盜，累犯，處有期│
│  │3 時許  │路2段151│支，以上開鑰匙開│徒刑柒月。扣案汽│
│  │        │巷12號前│啟甲○○所管領使│車鑰匙參支、剪刀│
│  │        │        │用、停置該處路邊│壹支均沒收。    │
│  │        │        │之車牌號碼0951-P│                │
│  │        │        │A 號自用小貨車車│                │
│  │        │        │門，進入車內後，│                │
│  │        │        │再以上開剪刀剪斷│                │
│  │        │        │電線，竊取車內行│                │
│  │        │        │車電腦1 部。    │                │
└─┴────┴────┴────────┴────────┘
附錄本案論罪科刑法條全文：
刑法第320 條第1 項、第321 條第1 項第3 款
中華民國刑法第320條
（普通竊盜罪、竊佔罪）
意圖為自己或第三人不法之所有，而竊取他人之動產者，為竊盜
罪，處5年以下有期徒刑、拘役或5百元以下罰金。
意圖為自己或第三人不法之利益，而竊佔他人之不動產者，依前
項之規定處斷。
前二項之未遂犯罰之。
中華民國刑法第321條
（加重竊盜罪）
犯竊盜罪而有左列情形之一者，處6月以上、5年以下有期徒刑：
一、於夜間侵入住宅或有人居住之建築物、船艦或隱匿其內而犯
    之者。
二、毀越門扇、牆垣或其他安全設備而犯之者。
三、攜帶兇器而犯之者。
四、結夥三人以上而犯之者。
五、乘火災、水災或其他災害之際而犯之者。
六、在車站或埠頭而犯之者。
前項之未遂犯罰之。


司法院資訊處製作；財團法人民間司法改革基金會備份。
